【裁判字號】    99,交易,367
【裁判日期】    990714
【裁判案由】    過失致死等
【裁判全文】
臺灣臺中地方法院刑事判決             99年度交易字第367號
公  訴  人  臺灣臺中地方法院檢察署檢察官
被      告  甲○○
上列被告因過失致死等案件，經檢察官提起公訴（99年度偵字第
5436號、5484號），本院判決如下：
    主    文
甲○○犯不能安全駕駛動力交通工具罪，累犯，處有期徒刑陸月
。又犯過失致人於死罪，處有期徒刑壹年陸月。應執行有期徒刑
壹年拾月。
    犯罪事實及理由
一、犯罪事實：甲○○前於民國94年間，因酒後駕駛動力交通工
    具之公共危險案件，經本院以94年度沙交簡字第347號判決
    判處有期徒刑3月確定，於94年9月2日執行完畢。詎仍不知
    警惕，於99年1月12日19時許，在臺中縣清水鎮某汽車修配
    廠內，飲用高粱酒後，明知其已無法安全駕駛動力交通工具
    ，竟仍駕駛車牌號碼JQ-5517號自小客車離去。嗣於同日19
    時56分許，甲○○駕車沿臺中縣清水鎮○○路160巷由北往
    南方向行駛，途經鰲峰路160巷與鰲峰路之交岔路口時，適
    有顏玉婷騎乘車牌號碼NNZ-107號重機車搭載顏玉玲，沿鰲
    峰路由東往西方向駛至，甲○○因酒後駕車，且以時速7、
    80公里之速度超速行駛（當地路段之速限為時速50公里），
    又未遵依車輛行至無號誌而無交通指揮人員指揮之交岔路口
    ，支線道應暫停讓幹線道車先行之規定，而不慎在上開路口
    處，撞擊顏玉婷及顏玉玲所共乘之重機車，致該重機車及顏
    玉婷、顏玉玲均倒地，顏玉玲受有腹顱內出血合併顱骨骨折
    、右側肺部挫傷、骨盆骨折，顏玉婷則受有頭骨骨折併氣腦
    、硬腦膜下出血、右肱骨骨折、右股骨骨折、右腓骨開收性
    骨折、右腳踝開放性脫臼、右跟骨開放性骨折。顏玉婷及顏
    玉玲經送醫急救後，均因傷重不治身亡。員警於同日20時28
    分許，對甲○○施以酒精濃度測試，其呼氣中每公升含酒精
    達0.55毫克（mg/l）。
二、認定犯罪事實所憑之證據及理由：
（一）上揭犯罪事實業據被告於警詢、檢察官偵訊中及本院審理
      時坦承不諱，並有道路交通事故當事人酒精測定紀錄表、
      刑法第185條之3案件測試觀察紀錄表、道路交通事故現場
      圖、道路交通事故調查報告表(一)及(二)、現場照片、記載受
      有前揭傷害而死亡之童綜合醫療社團法人童綜合醫院一般
      診斷書、臺灣臺中地方法院檢察署相驗屍體證明書、法醫
      驗斷書附卷可稽。
（二）又按一般服用酒類不能安全駕駛動力交通工具之認定，參
      考德國、美國之標準，以酒精濃度呼氣達每公升0.55毫克
      （0. 5MG/L）或血液濃度達0.11%以上，肇事率為一般正
      常人之十倍，為已達不能安全駕駛之標準。查被告喝酒後
      駕車，經檢驗結果，酒精濃度，換算呼氣測試濃度為0.55
      MG /L（即每公升0.55毫克），足徵其酒後已呈不正常狀
      態，其確已達不能安全駕駛動力交通工具之程度無訛。
（三）次按汽車駕駛人飲用酒類後其吐氣所含酒精成分超過每公
      升0.25亳克或血液中酒精濃度超過0.05％以上者，不得駕
      車；行車速度，依速限標誌或標線之規定；又汽車行至無
      號誌而無交通指揮人員指揮之交岔路口，支線道應暫停讓
      幹線道車先行（道路交通安全規則第93條第1項前段、第
      102條第1項第2款前段、第114條第2款參照）。被告於酒
      後駕車行經臺中縣清水鎮○○路160巷與鰲峰路之限速時
      速50公里之無號誌而無交通人員指揮之交岔路口，竟以時
      速7、80公里之速度超速行駛，並又未依支線道應暫停讓
      幹線道車先行之規定，而肇致本件車禍，其行車當時，自
      未注意上開交通規則而駕駛，且無不能注意之情事，卻疏
      未注意，酒後、超速及未讓幹線道而駕駛，致釀成本件車
      禍，被告行為顯有過失甚明，且其過失行為與被害人2 人
      死亡間具有相當因果關係。
三、論罪科刑之理由：核被告所為，係犯刑法第185條之3之違背
    安全駕駛罪、第276條第1項之過失致死罪。被告以一過失駕
    駛行為，同時造成被害人顏玉婷及顏玉玲死亡之結果，為想
    像競合犯，依刑法第55條規定，從一重之過失致人於死罪處
    斷。又被告因酒醉駕車因而致人死亡，依道路交通管理處罰
    條例第86條第1項之規定，就過失致人於死部分應加重其刑
    。被告前於94年間，因酒後駕駛動力交通工具之公共危險案
    件，經本院以94年度沙交簡字第347號判決判處有期徒刑3月
    確定，於94年9月2日執行完畢，此有臺灣高等法院被告前案
    紀錄表一份在卷可證，被告受徒刑之執行完畢後，5年以內
    故意再犯本件有期徒刑以上之公共危險罪部分，為累犯，依
    刑法第47條第1項規定，應加重其刑。又被告於車禍事故發
    生後，留在事故現場並向據報前來處理尚不知肇事人為何人
    之員警坦承肇事並願接受裁判乙節，有臺中縣警察局道路交
    通事故肇事人自首情形紀錄表1份在卷可憑，核與自首規定
    相符，就被告所犯過失致死部分，減輕其刑，並依法先加重
    後減輕。被告所犯違背安全駕駛及過失致人於死二罪，係犯
    意各別，行為互異，應予分論併罰。
四、爰審酌被告犯後坦認所為，態度尚佳，深表悔意，已與被害
    人家屬達成調解，此有台中縣清水鎮調解委員會調解書附偵
    查卷可佐，但被告於本案發生前即94年間，已曾因違背安全
    駕駛罪，經本院判處有期徒刑3月（即論累犯該次）確定（
    參臺灣高等法院被告前案紀錄表），危險性甚高，且本件係
    因被告之酒後駕駛，且嚴重違反道路交通安全規則之重大過
    失而發生，並導致二個年輕生命因而消逝，使被害人家庭承
    受人生中莫大的打擊，本件被告忽視他人生命之酒後駕駛及
    違反交通規則之重大過失行為等一切情狀，依法分別量處如
    主文所示之刑，並定其應執行之刑。
四、適用法律之依據：依刑事訴訟法第第299條第1項前段，刑法
    第185條之3、第276條第1項、第55條、第47條第1項、第62
    條前段、第51條第5款，道路交通管理處罰條例第86條第1項
    ，刑法施行法第1條之1第1項、第2項前段。
本案經檢察官周佩瑩到庭執行職務。
中    華    民    國    99    年    7     月    14    日
              刑事第六庭    法  官  黃益茂
以上正本證明與原本無異。
如不服本判決應於收受送達後10日內向本院提出上訴書狀，並應
敘述具體理由；其未敘述上訴理由者，應於上訴期間屆滿後20日
內向本院補提理由書（均須按他造當事人之人數附繕本）「切勿
逕送上級法院」。
                            書記官  蔡秋明
中    華    民    國    99    年    7     月    14    日
附錄本案論罪法條：
中華民國刑法第185條之3
服用毒品、麻醉藥品、酒類或其他相類之物，不能安全駕駛動力
交通工具而駕駛者，處1年以下有期徒刑、拘役或科或併科15 萬
元以下罰金。
中華民國刑法第276條
因過失致人於死者，處 2 年以下有期徒刑、拘役或 2 千元以下
罰金。
從事業務之人，因業務上之過失犯前項之罪者，處 5 年以下有
期徒刑或拘役，得併科 3 千元以下罰金。

司法院資訊處製作；財團法人民間司法改革基金會備份。
